# 关于专用资金资本化问题

提问人：田键泯 时间：2019-06-28 08:22:12
@chenyiwei，陈版主早，延续上次的问题，A公司通过委托贷款的形式，向银行贷款了 4 个亿的专用资金，用于房地产的开发，由于是委托贷款，所以资金的支付无限制，银行直接一次性给到 A 公司，A 公司收到钱后一次性将钱打给股东甲和乙，需要支付工程公司钱的时候，再从股东打钱过来。
A 公司从一开始认定自己可能不符合专用资金的做法，因为这样一年资本化金额要 4000 万，觉得太高，估计税局都不肯。
所以 A 公司从 2016 年开始，均以一般借款的形式进行处理，即用多少，确认多少资本化利息。
请问这种做法合适吗？或者说，专用借款资金是不是需要专门管理，能符合？

回答人：chenyiwei
可参考《瑞华研究 2010 ～ 2016 汇编》之 “问题 1-1-35（一般借款费用资本化问题）”所述原则处理，建议设置专户存储，专款专用。目前的做法无法核实项目开发支出与借款资金之间的对应关系，故较难认可其利息资本化。